臺灣橋頭地方法院民事判決
111年度橋小字第1099號
原      告  晨旭企業管理顧問股份有限公司

法定代理人  偕漢佳  
訴訟代理人  洪敏智  
被      告  黃俊維  
上列當事人間請求清償債務事件，本院於民國111年11月2日言詞
辯論終結，判決如下：
    主  文
原告之訴駁回。
訴訟費用新臺幣1,000元由原告負擔。　　
    事實及理由
一、原告主張：被告前於民國105年11月21日向訴外人遠傳電信
    股份有限公司（下稱遠傳公司）申設租用0000000000號行動
    電話門號（下稱系爭門號）使用，詎被告未依約給付電信費
    ，尚積欠電信費新臺幣（下同）9,306元、小額代收費用2萬
    5,940元及專案補貼款1萬4,598元未清償，遠傳公司業將上
    開債權讓與原告。爰依行動電話服務契約及債權讓與之法律
    關係提起本件訴訟。並聲明：被告應給付原告4萬8,519元，
    及其中3萬5,246元自起訴狀繕本送達翌日起至清償日止，按
    年息5%計算之利息。
二、被告則以：系爭門號確實是我的，主張時效抗辯，且小額代
    收的款項並非我所使用等語為辯。並聲明：原告之訴駁回。
三、按消滅時效，自請求權可行使時起算；時效完成後，債務人
    得拒絕給付，民法第128條前段、第144條第1項分別定有明
    文。次按商人、製造人、手工業人所供給之商品及產物之代
    價之請求權，因2年間不行使而消滅，民法第127條第8款亦
    有規定。又電信公司經營電信業務，即提供有線、無線之電
    信網路發送、傳輸或接收符號、信號、文字、影像、聲音或
    其他性質之訊息而向使用者收取對價，且現今社會無線通信
    業務益加蓬勃發展，使用至為頻繁，基於此類電信服務之債
    權實有從速促其確定之必要性，應認「電信服務」亦為民法
    第127條第8款所稱之「商品」，則電信費用請求權，應有該
    款規定2年短期時效之適用，以符此類權利宜速履行之立法
    目的（臺灣高等法院暨所屬法院92年法律座談會民事類提案
    第4號審查意見及研討結果參照）。至電信公司之專案補貼
    款，乃於申辦行動電話門號使用時，以須持續使用門號一定
    期間（即綁約）之承諾，取得月租費之減免優惠或專案商品
    （例如手機）之所有權，實質上亦屬電信公司販售商品之代
    價，自應與月租費、商品價金等同視之，仍屬電信公司販售
    商品之代價，應有上開條款短期時效之適用。另小額代收費
    用係消費者使用門號向電信公司合作商家購買之遊戲點數或
    小額商品，商家透過該門號及授權交易商品予消費者，並轉
    向電信公司請領款項，消費者依帳單通知繳款，無需向商家
    繳付任何款項，故小額代收代付服務費用顯為電信公司以行
    動通訊網路系統提供消費者與店家間商品交易之服務平台，
    而非消費者與電信公司成立消費借貸關係，亦屬民法第127
    條第8款所稱之「商品」服務，亦應適用2年短期時效。
四、經查，本件電信費、專案補貼款、小額代收費用債權，依原
    告提出之繳款通知，均在107年4月前即已發生（見本院卷第
    33至35頁），應認遠傳公司至遲於該時起即可行使對被告之
    請求權，然原告遲至109年12月10日始寄發通知函對被告為
    債權讓與之通知並催告被告還款，迄111年8月17日始提起本
    件訴訟等情，有本院收文戳章及通知函在卷可參（見本院卷
    第9頁、第39頁），堪認上開請求權均已罹於2年時效，被告
    為時效抗辯而拒絕給付，洵屬有據。
五、綜上所述，原告依行動電話服務契約及債權讓與之法律關係
    ，請求被告給付4萬8,519元，及其中3萬5,246元自起訴狀繕
    本送達翌日起至清償日止，按年息5%計算之利息，為有理由
    ，應予准許，逾此部分之請求，則無理由，應予駁回。
六、本件事證已臻明確，兩造其餘主張與攻擊防禦方法及所提證
    據，經審酌後認與判決之結果不生影響，爰不逐一論述，併
    此敘明。
七、據上論結，原告之訴為無理由，判決如主文。
中    華    民    國    111    年    11    月    24   日
                  橋頭簡易庭  法      官   張立亭　　
以上正本係照原本作成。　　　　　　　　
民事訴訟法第436條之24第2項：對於本判決之上訴，非以違背法
令為理由，不得為之。
如對本判決上訴，須於判決送達後20日內向本院提出上訴狀，並
須表明原判決所違背之法令及其具體內容與依訴訟資料可認為原
判決有違背法令之理由。
中    華    民    國    111    年    11    月    24   日
                              書  記  官   許雅瑩
訴訟費用計算式：
裁判費            1,000元
合計              1,000元